【裁判字號】    90,上易,1624
【裁判日期】    901025
【裁判案由】    竊盜
【裁判全文】
臺灣高等法院高雄分院刑事判決    九十年度上易字第一六二四號
    上  訴  人
    即  被  告  甲○○
右上訴人因竊盜案件，不服臺灣屏東地方法院九十年度易字第五二二號中華民國九十
年六月二十八日第一審判決（起訴案號：臺灣屏東地方法院檢察署九十年度偵字第一
九八五號），提起上訴，本院判決如左：
      主  文
上訴駁回。
      事  實
一、甲○○之車牌因違規被吊扣，為圖方便，竟意圖為自己不法之所有，於民國八十
    九年十二月二十五日十四時八分許，在屏東市○○里○○○路十號前，徒手竊得
    鄭天順所有車牌號碼ＵＶ─８６１８號車牌二面後，將前開車牌懸掛於其所有引
    擎號碼Ｋ0000000Ｘ之自小客車（原車牌號碼ＸＭ─０１０７號已被吊扣
    ）上使用，迄於九十年一月十九日十五時三十分許，甲○○駕駛上開自小客車在
    高雄市○○區○○路與和平路口，為警查獲。
二、案經高雄市政府警察局刑警大隊移送臺灣高雄地方法院檢察署呈請臺灣高等法院
    高雄分院檢察署令轉臺灣屏東地方法院檢察署檢察官偵查起訴。
      理  由
一、訊據被告甲○○否認有何竊盜犯行，辯稱：車牌不是我偷的，是綽號昌仔的男子
    在屏東市○○路夜市陸橋下將車牌給我，我有問過昌仔車牌有無問題，他告訴我
    說沒問題等語。
二、經查：上開查獲之車牌號碼ＵＶ─８６１８號車牌，為被害人鄭天順所有，並於
    八十九年十二月二十五日十四時八分許在屏東市○○里○○○路十號前失竊等情
    ，業據鄭天順於警訊中指述綦詳，並有贓物認領保管收據一紙附卷可稽，而該車
    牌迄於查獲為止，均為被告使用，亦經被告自承無訛（見九十年一月十九日警訊
    筆錄），至於被告雖以前詞置辯，惟該名「昌仔」之男子既會將車牌送與被告，
    衡諸常情，被告與該名「昌仔」間，必有某種程度之交情，則被告對「昌仔」之
    年齡、住所應有所了解，然至本院審結前，其就所指綽號「昌仔」之人，自稱其
    幾經找尋，均無著落，復始終未能提供該綽號「昌仔」之男子其姓名、年籍、住
    址等資料或任何證據方法供本院調查，所辯已屬可疑；復參以被害人車牌失竊之
    時間為八十九年十二月二十五日十四時八分許，與被告自承取得前開車牌之時間
    約在八十九年十二月二十五或二十六日，兩者時間幾乎重疊，他人豈會無端冒險
    將車牌偷到手立即送給被告？可見被告所稱係「昌仔」送伊云云，顯非實在，其
    有竊取車牌犯行，應無疑義。綜上所述，被告所辯，顯係卸責之詞，不足採信，
    本件事證明確，被告犯行堪以認定。
三、核被告甲○○所為，係犯刑法第三百二十條第一項之竊盜罪。原審以被告罪證明
    確，適用刑法第二條第一項前段、第三百二十條第一項、第四十一條第一項前段
    ，罰金罰鍰提高標準條例第一條前段、第二條，爰審酌被告素行、品行、犯罪動
    機、目的、手段、所生危害及犯後態度等一切情狀，量處拘役五十日，並以被告
    行為後，刑法第四十一條業於九十年一月十日修正公布，同年一月十二日生效，
    修正後之刑法第四十一條第一項前段規定：犯最重本刑五年以下有期徒刑以下之
    罪，而受六個月以下有期徒刑或拘役之宣告，因身體、教育、職業、家庭或其他
    正當事由，執行顯有困難者，得以一元以上三元以下折算一日。此與原先之刑法
    第四十一條規定已有不同，本件前後相較，自以修正後得易科罰金之規定對行為
    人較為有利，依刑法第二條第一項前段之規定，自應適用修正後之刑法第四十一
    條第一項前段之規定，諭知易科罰金及其折算之標準，經核認事用法並無違誤，
    量刑亦稱允當，被告上訴意旨，否認犯罪，指摘原判決不當，為無理由，應予駁
    回。
據上論結，應依刑事訴訟法第三百六十八條，判決如主文。
本案經檢察官陳國全到庭執行職務。
中    華    民    國      九十      年       十       月     二十五   日
                              臺灣高等法院高雄分院刑事第五庭
                                  審判長法官  吳水木
                                        法官  洪慶鐘
                                        法官  趙文淵
右正本證明與原本無異。
不得上訴。
                                      書記官  唐奇燕
中    華    民    國      九十      年       十       月    二十九    日
附錄本判決論罪之法條：
刑法第三百二十條第一項
意圖為自己不法之所有或第三人不法之所有，而竊取他人之動產者，為竊盜罪，處五
年以下有期徒刑、拘役或五百元以下罰金。
                                                                        Ｄ


司法院資訊處製作；財團法人民間司法改革基金會備份。
